【裁判字號】    97,聲減,422
【裁判日期】    980311
【裁判案由】    聲請減刑
【裁判全文】
臺灣臺北地方法院刑事裁定             97年度聲減字第422號
聲  請  人
即 受 刑人  甲○○
上列受刑人因肅清煙毒條例等案件，已經判決罪刑確定，聲請人
聲請減刑及定應執行之刑，本院裁定如下：
    主  文
聲請駁回。
    理  由
一、聲請意旨詳如刑事聲請狀所載（如附件）。
二、按中華民國九十六年罪犯減刑條例第8條第1項規定「依本條
    例應減刑之罪，已經判決確定尚未執行或執行未完畢者，由
    檢察官或應減刑之人犯聲請最後審理事實之法院裁定之。」
    ，可知受刑人就其所犯之罪，須經判決確定尚未執行或執行
    未完畢，始得向最後審理事實之法院聲請減刑，如已執行完
    畢，即不得聲請減刑甚明。故如被告於民國96年4月24日之
    前犯數罪，分別經法院判決確定，因不合數罪併罰之要件而
    併合執行（接續執行），若其後其中一罪已執行完畢，其餘
    一罪或數罪尚未執行完畢，則就已執行完畢之罪聲請減刑，
    不符上開規定，其聲請自不應准許（臺灣高等法院96年第3
    次刑事庭庭長會議討論中華民國96年罪犯減刑條例法律問題
    （三）決議第1號參照）。又86年11月26日增訂公布、同年
    月28日施行之刑法第79條之1第5項規定：「經撤銷假釋執行
    殘餘刑期者，有期徒刑於全部執行完畢後，再接續執行他刑
    ，第1項有關合併計算執行期間之規定不適用之。」亦即二
    以上徒刑併執行者，刑法第77條所定「得許假釋」最低應執
    行之期間合併計算之規定，於撤銷假釋執行殘餘刑期之情形
    ，不適用之。於此情形，經撤銷假釋執行殘餘刑期者，其有
    期徒刑之殘餘刑期，於全部執行完畢時，即應認為已執行完
    畢，不再與嗣後接續執行之他刑，合併計算執行期間，從而
    殘餘刑期之執行，與接續執行之他刑，其刑期應分別計算。
三、經查：
    (一)本件聲請人前於民國82年間，因犯肅清煙毒條例之施用、
      持有毒品罪，經臺灣高雄地方法院分別判處有期徒刑3年1
      月、7月，應執行有期徒刑3年5月，聲請人不服提起上訴
      ，經臺灣高等法院高雄分院駁回其上訴，於83年3月17日
      確定。復於83年間犯肅清煙毒條例之罪，經本院判處有期
      徒刑3年6月確定。聲請人於83年11月23日入監執行前揭應
      執行之3年5月徒刑，指揮書執行完畢日期為87年4月4日，
      再接續執行前揭3年6月徒刑，指揮書執行完畢日期為90年
      10月4日，於86年5月6日假釋出監。於聲請人87年間因犯
      毒品危害防制條例、違反槍砲彈藥刀械管制條例等罪，經
      法院分別判處有期徒刑12年、拘役50日、有期徒刑3年併
      科罰金新臺幣5萬元確定，於88年間又經撤銷前揭假釋，
      應執行殘刑4年4月。聲請人於88年2月19日入監執行殘刑4
      年4月，指揮書執行完畢日期為92年6月18日，再接續執行
      前揭毒品危害防制條例、違反槍砲彈藥刀械管制條例等罪
      所處罪刑，原指揮書執行完畢日期為107年4月20日，其後
      經法院裁定減刑後，有期徒刑部分重定應執行刑為13年4
      月，罰金刑減為新臺幣2萬5千元，拘役減為25日後，經換
      發執行指揮書，於105年4月2日縮刑期滿等情，有臺灣高
      等法院被告前案紀錄表附卷可稽。是聲請人於假釋期間經
      撤銷假釋，此部分所犯之罪所處之刑經合併計算殘刑為4
      年4 月，於92年6月18日執行完畢後，再接續執行前揭87
      年間所處罪刑，按前所述，二者間既無合併計算執行期間
      之問題，應認該殘刑已執行完畢。
    (二)聲請人雖主張本件應依刑法施行法第7條之1第2項之規定
      ，依修正前刑法第79條之1之規定，就該殘刑與他刑期合
      併計算，故認殘刑仍屬未執行完畢而有減刑條例的適用。
      然依卷附聲請人所提臺灣臺南監獄撤銷假釋函所載，聲請
      人經撤銷假釋的原因事實為「於86年8月間至87年8月6日
      施用毒品安非他命，業已裁定觀察勒戒，其違反保安處分
      執行法第74條之2之規定情節重大」，可知其受撤銷假釋
      之原因事實行為終了時間為87年8月6日，是在86年11月28
      日即刑法第79條之1及刑法施行法第7條之1施行日以後，
      是依刑法施行法第7條之1第2項後段之規定，自無修正前
      刑法第79條之1合併計算殘刑與他刑期應執行期間之適用
      ，是本件聲請人所應執行之殘刑4年4月，自應依修正施行
      後之刑法第79條之1第5項規定，於全部執行完畢後，始再
      執行他刑。故聲請意旨認應依刑法施行法第7條之1第2項
      所定，將該殘刑部分與其後所犯他刑，合併計算，其殘刑
      尚未執行完畢云云，顯有誤認。故本件聲請人就其所犯殘
      刑部分聲請減刑後再定應執行之刑，按前所述，於法未合
      ，應予駁回。
據上論斷，應依刑事訴訟法第220條，裁定如主文。
中    華    民    國    98    年    3     月    11    日
                  刑事第十三庭  法  官  許泰誠
以上正本證明與原本無異。
如不服本裁定，應於送達後5日內，向本院提出抗告狀。
                                書記官  高菁菁
中    華    民    國    98    年    3     月    11    日


司法院資訊處製作；財團法人民間司法改革基金會備份。
